臺灣彰化地方法院刑事判決　　　　　　　94年度易字第1109號
公　訴　人　臺灣彰化地方法院檢察署檢察官
被　　　告　甲○○
　　　　　　　　　　（現另案在臺灣彰化看守所羈押中）
上列被告因毒品危害防制條例案件，經檢察官提起公訴（九十四
年度毒偵字第三八六五、三八六七、三九六六號），被告於準備
程序中就被訴事實為有罪之陳述，經告知簡式審判程序之旨，並
聽取公訴人、被告之意見後，由本院合議庭裁定由受命法官獨任
進行簡式審判程序，判決如下：
    主  文
甲○○連續施用第二級毒品，累犯，處有期徒刑陸月，如易科罰
金，以佰元折算壹日。
    犯罪事實
一、甲○○前曾因竊盜案件，經本院以八十九年度彰簡字第七二
    二號判決判處有期徒刑七月，緩刑三年確定；於緩刑期間內
    又因竊盜案件，經本院以九十一年度易字第一二０四號判決
    判處有期徒刑一年，上訴後於民國九十二年四月十六日經臺
    灣臺中高等法院以九十二年度上易字第五二二號判決駁回上
    訴確定；前開緩刑宣告並經裁定撤銷，而接續執行前開二罪
    ，已於九十三年九月二日因縮短刑期假釋出監付保護管束，
    並於九十三年十二月四日因縮刑期滿未經撤銷假釋，而視為
    執行完畢；另因施用毒品案件，經本院以九十三年度毒聲字
    第九九二號裁定送觀察、勒戒後，認無繼續施用毒品之傾向
    ，已於九十四年一月六日執行完畢釋放，並由臺灣彰化地方
    法院檢察署檢察官以九十三年度毒偵字第三九八六號為不起
    訴處分確定。猶不思悔改，於前揭觀察、勒戒執行完畢釋放
    後五年內，復基於施用第二級毒品甲基安非他命之概括犯意
    ，於九十四年六月二十日、九十四年六月二十五日、九十四
    年八月二日，或在彰化縣彰化市○○路黃昏市場之廁所內；
    或在彰化縣彰化市火車站廁所內，以將少許之第二級毒品甲
    基安非他命置於鋁箔紙上其下再以火燒烤而吸其煙霧之方式
    ，連續施用第二級毒品甲基安非他命三次。嗣先後於九十四
    年六月二十日凌晨三時許、九十四年六月二十六日下午六時
    二十分許、九十四年八月三日凌晨一時四十分許，分別在彰
    化縣彰化市○○路○段五五一號前、彰化縣彰化市○○路與
    成功路口處及彰化縣彰化市○○路○段五六三號二樓「一０
    一餐飲咖啡館」為警查獲。
    理  由
一、上揭連續施用第二級毒品甲基安非他命三次之犯罪事實，業
    據被告甲○○於本院審理時均坦承不諱，而被告先後於九十
    四年六月二十日凌晨三時許、九十四年六月二十六日下午六
    時二十分許為警查獲後所採集之尿液經送檢驗，其結果確呈
    甲基安非他命陽性反應，彰化縣衛生局煙毒尿液檢驗成績書
    二紙附卷可稽，則被告就其連續施用第二級毒品甲基安非他
    命三次之自白核與事實相符，足堪採信。另被告係經送觀察
    勒戒執行完畢後，始再為本次施用第二級毒品甲基安非他命
    之犯行，故被告此次為施用第二級毒品之犯行，應確係另行
    起意無訛。又被告前曾因施用毒品案件，經本院以九十三年
    度毒聲字第九九二號裁定送觀察、勒戒後，認無繼續施用毒
    品之傾向，已於九十四年一月六日執行完畢釋放，並由臺灣
    彰化地方法院檢察署檢察官以九十三年度毒偵字第三九八六
    號為不起訴處分確定，故被告於觀察勒戒執行完畢釋放後五
    年內，再為連續施用第二級毒品甲基安非他命之犯行，本件
    事證明確，被告施用第二級毒品甲基安非他命之犯行洵堪認
　  定。
二、次按甲基安非他命係毒品危害防制條例所定之第二級毒品，
    不得非法施用。是被告甲○○所為，核係犯毒品危害防制條
    例第十條第二項之施用第二級毒品罪。查被告為供施用第二
    級毒品甲基安非他命，而持有該級毒品之低度行為，應為施
    用之高度行為所吸收，不另論罪。次查被告先後三次施用第
    二級毒品甲基安非他命之犯行，時間緊接，觸犯構成要件相
    同之罪，顯係基於概括犯意反覆為之，為連續犯，應依刑法
    第五十六條之規定，以一罪論，並依法加重其刑。末查被告
    前曾因竊盜案件，經本院以八十九年度彰簡字第七二二號判
　　決判處有期徒刑七月，緩刑三年確定；於緩刑期間內又因竊
  　盜案件，經本院以九十一年度易字第一二０四號判決判處有
    期徒刑一年，上訴後於民國九十二年四月十六日經臺灣臺中
    高等法院以九十二年度上易字第五二二號判決駁回上訴確定
    ；前開緩刑宣告並經裁定撤銷，而接續執行前開二罪，已於
    九十三年九月二日因縮短刑期假釋出監付保護管束，並於九
    十三年十二月四日因縮刑期滿未經撤銷假釋，而視為執行完
    畢，有臺灣彰化地方法院檢察署刑案資料查註紀錄表、臺灣
    高等法院被告前案紀錄表及臺灣高等法院在監在押全國紀錄
    表各一份附卷可稽，被告前受有期徒刑執行完畢，於五年以
    內再犯本件有期徒刑以上之罪，為累犯，應依刑法第四十七
  　條規定遞加重其刑。爰審酌被告曾因施用毒品送觀察、勒戒
    ，而仍未知警惕又再犯本案之罪，足見其雖經觀察、勒戒治
    療程序，仍未徹底袪除施用毒品之惡習，猶再次施用，致深
    陷毒癮而難以自拔，顯未能善體國家設置觀察、勒戒機構，
    協助毒品施用者戒除毒癮之良法美意，惟念及施用毒品本質
    上係戕害自身健康之行為，尚未嚴重破壞社會秩序或侵害他
    人權益，及其施用第二級毒品甲基安非他命之次數僅三次，
    犯罪之動機、目的、所生危害及犯罪後坦承犯行態度尚屬良
    好等一切情狀，量處如主文所示之刑，並諭知易科罰金之折
    算標準（至本件公訴人於起訴書認被告否認部分犯行，飾詞
    狡辯，顯無悔改之意，而對被告具體求刑，請求本院從重判
    處被告有期徒刑八月，惟本院審酌被告業已經坦承不諱，並
    表示悔意，則原檢察官所為具體求刑之基礎已不復存在，本
    院認尚無判處如檢察官所求處刑度之必要，併此敘明），以
    資懲儆。
據上論斷，應依刑事訴訟法第二百七十三條之一第一項、第二百
九十九條第一項前段，毒品危害防制條例第十條第二項、第二十
三條第二項，刑法第十一條前段、第五十六條、第四十七條、第
四十一條第一項前段，罰金罰鍰提高標準條例第二條，判決如主
文。
本案經檢察官鮑慧忠到庭執行職務。
中　　華　　民　　國　　九十四　年　　十　月　二十一　日
                  刑事第二庭    法  官  許旭聖
以上正本證明與原本無異。
如不服本判決，應於判決送達後十日內，向本院提出上訴狀（須
附繕本），上訴於臺灣高等法院臺中分院。
中　　華　　民　　國　　九十四　年　　十　月　二十一　日
                                書記官  黃幼華
附錄論罪科刑法條
毒品危害防制條例第十條：
施用第一級毒品者，處六月以上五年以下有期徒刑。
施用第二級毒品者，處三年以下有期徒刑。
